# 顺流交易处置固定资产合并报表分录

提问人：杨皓琉 时间：2019-09-06 16:22:24
DC6F8379-FD61-4A68-81B8-7AF7C6ADF99E.png (342.57 KB, 下载次数:
1)
2019-9-6 16:17 上传
请问合并报表中的抵消分录为啥不是借资产处置受益贷投资收益？

回答人：chenyiwei
如果甲公司自身单户报表的权益法核算中已经编制了 “借：投资收益 300 ，贷：长期股权投资 300” 的分录，体现了按比例抵销顺流交易损益的影响，则合并报表层面确实是借：资产处置损益，贷：投资收益。如果直接在合并报表层面处理，单户层面不处理，则是体现为借：资产处置损益，贷：长期股权投资。这实际上是将个别报表和合并报表层面两笔分录叠加后，在合并报表层面体现的最终处理效果。